【裁判字號】    99,交易,157
【裁判日期】    990629
【裁判案由】    公共危險
【裁判全文】
臺灣嘉義地方法院刑事判決             99年度交易字第157號
公  訴  人  臺灣嘉義地方法院檢察署檢察官
被      告  甲○○
上列被告因公共危險案件，經檢察官提起公訴（99年度偵字第
3298號），本院判決如下：
    主  文
甲○○服用酒類，不能安全駕駛動力交通工具而駕駛，累犯，處
有期徒刑陸月，如易科罰金，以新臺幣壹仟元折算壹日。
    犯 罪 事 實
一、甲○○前有多次公共危險案件，於民國97年間因服用酒類不
    能安全駕駛動力交通工具而駕駛之公共危險案件，經本院以
    97年度嘉交簡字第381號判處有期徒刑3月確定，嗣於97年11
    月12日縮刑期滿執行完畢在案。復因服用酒類不能安全駕駛
    動力交通工具而駕駛之公共危險案件，經本院以99年度嘉交
    簡字第149號判決判處有期徒刑5月。猶不知警惕，再度於99
    年4月18日晚上6時許，在其位於嘉義縣大林鎮過溪里油車店
    15號住處附近之田邊飲用2罐啤酒後，明知其已因飲酒而精
    神狀況不佳反應較慢，無法為安全之駕駛，竟仍基於致交通
    公共危險之故意，而於同日晚上9時多許騎乘車牌號碼LZB-
    349號重型機車自前揭地點離開，於同日晚上9時38分許行經
    大林鎮過溪里油車店之產業道路時，因騎車搖晃呈S型行進
    為巡邏員警發現後，見甲○○復棄車進入路旁之水溝，員警
    遂下車追緝，在路旁之農田水溝逮捕甲○○，發覺甲○○滿
    身酒味，並於同日晚上10時1分許測得甲○○呼氣所含酒精
    濃度為每公升0.63毫克，始悉上情。
二、案經嘉義縣警察局民雄分局報告臺灣嘉義地方法院檢察署檢
    察官偵查起訴。
    理  由
一、本件被告甲○○所涉犯者為刑法第185條之3之公共危險罪，
    非死刑、無期徒刑、最輕本刑為3年以上有期徒刑之罪或高
    等法院管轄第一審案件。被告於本院審理時，就被訴事實為
    有罪之陳述，經告知簡式審判程序之旨，並聽取檢察官及被
    告之意見後，本院爰依刑事訴訟法第273條之1第1項之規定
    裁定進行簡式審判程序。故本件簡式審判程序之證據調查，
    依刑事訴訟法第273條之2之規定，不受同法第159條第1項、
    第161條之2、第161條之3、第163條之1及第164條至第170條
    規定之限制，合先敘明。
二、上揭犯罪事實，業據被告於警詢、偵訊及本院審理中坦承不
    諱，並有被告之酒精測定紀錄表、刑法第185條之3案件測試
    觀察紀錄表以及嘉義縣警察局舉發違反道路交通管理事件通
    知單各1紙附卷可佐，堪認被告具任意性之自白與事實相符
    。又刑法第185條之3所稱服用酒類或其他相類之物，不能安
    全駕駛動力交通工具而駕駛之公共危險條款，係屬抽象危險
    犯，此種抽象危險係伴隨飲酒過量之行為而當然成立，只需
    客觀上有此種行為出現，危險即視為存在，是否果真肇事，
    均不影響公共危險罪責之成立；上開條文所稱「不能安全駕
    駛」者，依法務部邀集交通、衛生等主管機關研商，並參酌
    德國、美國之標準，認以酒精呼氣測試結果，酒精濃度每公
    升為0.55毫克以上，仍駕駛動力交通工具者，因肇事率為一
    般正常人之10倍，可認為已達不能安全駕駛之標準（法務部
    88年11月24日（88）法檢字第4334號函參照）；而酒後呼氣
    所含酒精濃度達每公升0.85毫克者，其行車肇事率約為未飲
    酒者之50倍（中央警察大學交通學系暨交通管理研究所蔡中
    志教授所製「酒精濃度與肇事率之關係」表參照）。本件被
    告為警查獲後，測得其呼氣所含酒精濃度高達每公升0.63毫
    克，依前揭說明，行車肇事率已達未飲酒者之十倍，且經員
    警觀察發現被告對員警測試、詢問過程有語無倫次、含糊不
    清、多話等注意力無法集中之情事，被告顯然已達不能安全
    駕駛之程度。本件事證明確，被告犯行堪以認定，應予依法
    論科。
三、核被告所為，係犯刑法第185條之3之不能安全駕駛動力交通
    工具罪。被告曾有如犯罪事實欄所載之前科素行及執行紀錄
    ，有其臺灣高等法院被告前案紀錄表附卷可佐，其於受徒刑
    之執行完畢後，5年以內故意再犯本件有期徒刑以上之罪，
    應依刑法第47條第1項論以累犯，並加重其刑。爰審酌被告
    前曾四度因服用酒類不能安全駕駛動力交通工具而駕駛之公
    共危險案件，經本院科刑並執行完畢在案，當能深切體認酒
    精成分對人之意識能力具有不良影響，酒後行車對往來公眾
    以及駕駛人自身皆具有高度危險性，然其竟於前案判決確定
    後未及1年，即再度為本件犯行，且本案係其第五度為警查
    獲酒後駕車，惡性非輕，公訴人乃具體求處有期徒刑7月以
    上。惟本院審酌被告本次服用酒類後，騎乘重型機車上路，
    幸未肇事之程度、國中畢業之智識程度、家有年邁母親及年
    幼1子待其照顧之生活狀況，又被告自承其有精神方面之疾
    病，有財團法人佛教慈濟綜合醫院大林分院醫療診斷證明書
    在卷可稽（見本院卷第32頁），及其犯後尚知坦承犯行之態
    度等一切情狀後，認量處如主文所示之刑，並諭知如易科罰
    金折算標準，即足收懲儆之效。
據上論斷，應依刑事訴訟法第273條之1第1項、第299條第1項前
段，刑法第185條之3、第47條第1項、第41條第1項，刑法施行法
第1條之1第1項，判決如主文。
本案經檢察官林俊良到庭執行職務
中    華    民    國    99    年    6     月    29    日
                  刑事第四庭    法  官  王慧娟
以上正本證明與原本無異。
如不服本判決應於收受判決後10日內向本院提出上訴書狀，並應
敘述具體理由；其未敘述上訴理由者，應於上訴期間屆滿後20日
內向本院補提理由書（均須按他造當事人之人數附繕本）「切勿
逕送上級法院」。
中    華    民    國    99    年    6     月    29    日
                                書記官  高文靜
附錄本案法條：
中華民國刑法第185條之3
服用毒品、麻醉藥品、酒類或其他相類之物，不能安全駕駛動力
交通工具而駕駛者，處1年以下有期徒刑、拘役或科或併科15萬
元以下罰金。

司法院資訊處製作；財團法人民間司法改革基金會備份。
